臺灣高等法院臺中分院刑事判決
110年度交上易字第285號

上  訴  人  
即  被  告  王仁洲



上列上訴人因公共危險案件，不服臺灣臺中地方法院109年度交
易字第2050號，中華民國109年12月28日第一審判決（起訴案號
：臺灣臺中地方檢察署109年度偵字第35149號），提起上訴，本
院判決如下：
    主  文
上訴駁回。
    事實及理由
一、本案經本院審理結果，認第一審判決認事用法及量刑均無不
    當，應予維持，除補充被告於本院審理時之自白外，其餘均
    引用第一審判決書記載之事實、證據及理由（如附件）。
二、上訴人即被告王仁洲（下稱被告）上訴意旨略以：被告非惡
    性重大之人，於警局及地檢署詢問時，均十分配合司法機關
    對本件犯罪之偵辦，對於一時失慮以致觸犯刑章深感後悔。
    被告患有酒精使用障礙症，於109年11月12日起接受童綜合
    醫院之酒癮戒癮治療，足認被告有心改過，且被告與前妻離
    婚後，由被告獨力撫養3名子女，現3名子女皆就讀大專院校
    ，需家中經濟支援，被告現月收入約新臺幣（下同）6、7萬
    元，倘被告入獄服刑，不但將使被告之戒癮治療中斷，且被
    告家中經濟將陷入嚴重困境，影響被告子女學業完成。被告
    乃真摯反省，懇請鈞院判處被告得易科罰金之刑度，以利被
    告持續進行戒癮治療，並維持家庭經濟。被告本案犯行乃因
    罹患酒精使用障礙症所造成，事後亦知悔悟，並接受酒癮戒
    癮治療，足見犯後態度良好，目前已完成戒癮治療7次，於
    治療完成後之再犯可能性將顯著降低，故已無入監服刑之必
    要，原審未考量上情，仍科以重刑，就本案而言難免有處刑
    失衡，懇請鈞院撤銷原審判決，另諭知適當之刑度云云。
三、經查，原審判決已經審酌被告前有多次酒後駕車之公共危險
    前案紀錄及執行情形，惟念其犯後坦承犯行，且患有酒精使
    用障礙症，於本案案發後自行接受酒癮門診治療，及被告之
    智識程度、職業、家庭經濟狀況等一切情狀，予以量刑，經
    核其認事用法均無違誤，量刑亦屬妥適，並無過重或失輕之
    情事，被告上訴請求從輕量刑，但在本院並未提出其他有利
    之證據及辯解，其上訴無理由，應予駁回。
四、據上論斷，應依刑事訴訟法第373條、第368條，判決如主文
    。
本案經檢察官蔣志祥提起公訴，檢察官徐松奎到庭執行職務。
中　　華　　民　　國　　110 　年　　4 　　月　　27　　日
              刑事第十一庭　審判長法　官　張意聰
                                  法　官　周瑞芬
                                  法　官　陳慧珊
以上正本證明與原本無異。
不得上訴。
                                  書記官  李淑芬
　　　　　　　　　　　　　　　　　
中　　華　　民　　國　　110 　年　　4 　　月　　27　　日
 









附件：
臺灣臺中地方法院刑事判決
                                   109年度交易字第2050號
公　訴　人　臺灣臺中地方檢察署檢察官
被　　　告　王仁洲　男　（民國00年0月00日生）
                    身分證統一編號：Z000000000號
                    住○○市○○區○○路00號
                    居臺中市○○區○○路0000○0號
上列被告因公共危險案件，經檢察官提起公訴（109年度偵字第3
5149號），被告就被訴事實為有罪之陳述，本院改依簡式審判程
序審理，本院判決如下：
    主      文
王仁洲犯不能安全駕駛動力交通工具罪，累犯，處有期徒刑捌月
，併科罰金新臺幣貳萬元，罰金如易服勞役，以新臺幣壹仟元折
算壹日。
    事實及理由
一、本案犯罪事實及證據，除證據部分補充「被告王仁洲於本院
    之自白」外，餘均引用檢察官起訴書之記載（如附件）。
二、核被告所為，係犯刑法第185條之3第1項第1款之不能安全駕
    駛動力交通工具罪。被告前於民國108年間，因公共危險案
    件，經本院以108年度交易字第1804號判決判處有期徒刑8月
    ，上訴後經臺灣高等法院臺中分院以109年度交上易字第71
    號駁回確定，於109年11月8日執行完畢等情，有臺灣高等法
    院被告前案紀錄表在卷可稽，其於受徒刑執行完畢後5年內
    故意再犯本件有期徒刑以上之罪，依刑法第47條第1項之規
    定，為累犯，參酌司法院釋字第775號解釋意旨，考量被告
    於前案有期徒刑執行完畢後，未能有所悔悟，再犯本案相同
    罪質之不能安全駕駛罪，顯見其對於刑罰之反應力薄弱，故
    本院認依刑法第47條第1項之規定加重其刑，並未使被告所
    受刑罰超過其所應負擔之罪責，應依法加重其刑。爰審酌被
    告除前開酒後駕車之公共危險案件外，另於①99年間因酒後
    駕車之公共危險案件，經本院以99年度豐交簡字第744號判
    決判處拘役50日確定，於100年4月14日易科罰金執行完畢；
    ②100年間因酒後駕車之公共危險案件，經本院以100年度豐
    交簡字第780號判決判處拘役59日確定，於101年11月1日易
    科罰金執行完畢；③102年間因酒後駕車之公共危險案件，經
    本院以102年度交易字第1382號判決判處有期徒刑4月確定，
    於103年5月15日執行完畢；④106年間因酒後駕車之公共危險
    案件，分別經本院以106年度交易字第507號判決判處有期徒
    刑6月，併科罰金新臺幣（下同）2萬元確定，及經臺灣苗栗
    地方法院以106年度交易字第125號判決判處有期徒刑6月確
    定，嗣經該院以106年度聲字第847號裁定定執行刑有期徒刑
    10月確定，於107年3月7日執行完畢，有前開紀錄表可憑，
    被告屢因同樣酒後駕車犯行遭查獲，並經法院判處罪刑確定
    及執行完畢，竟仍於飲酒後呼氣酒精濃度達每公升0.64毫克
    ，處於不能安全駕駛動力交通工具之情形下，猶貿然駕車上
    路，枉顧自身及公眾往來之交通安全，並因而肇事，所為實
    值非難，惟念其犯後坦承犯行，且其患有酒精使用障礙症，
    於本案案發後自行接受酒癮門診治療，截至本案辯論終結之
    日前，被告業已進入酒癮治療輔助計畫，並服用戒酒藥物，
    自109年12月8日起至同年月15日止，共接受門診治療3次等
    節，有童綜合醫院診斷證明書在卷可稽（見本院卷第38頁）
    ，堪認其非全無悔悟，暨其高中畢業之智識程度、從事修理
    汽車及推高機黑手、月收入6、7萬元等一切情狀，量處如主
    文所示之刑，並諭知易服勞役之折算標準。
三、至被告以其接受酒癮門診治療中，請求本院量處得以易科罰
    金之刑度乙節。然被告有多次酒後駕車之公共危險之前案紀
    錄及執行情形，業如前述，且前案業經法院量處有期徒刑8
    月之刑度，其仍再犯本案，顯然完全未認清酒後駕車之危險
    性，倘對被告量處得易科罰金之刑度，實不足以促其警惕自
    身犯行，附此敘明。
據上論斷，應依刑事訴訟法第273條之1第1項、第299條第1項前
段、第310條之2、第454條第2項，刑法第185條之3第1項第1款、
第47條第1項、第42條第3項，刑法施行法第1條之1第1項，判決
如主文。
本案經檢察官蔣志祥提起公訴，檢察官陳永豐到庭執行職務。
中　　華　　民　　國　 109　　年　　12　　月　　28　　日
                刑事第八庭    法  官  吳怡嫺
以上正本證明與原本無異。
如不服本判決應於收受判決後20日內向本院提出上訴書狀，並應
敘述具體理由；其未敘述上訴理由者，應於上訴期間屆滿後20日
內向本院補提理由書（均須按他造當事人之人數附繕本）「切勿
逕送上級法院」。
                              書記官  林素珍
中　　華　　民　　國　 109　　年　　12　　月　　28　　日

附錄論罪科刑法條：
中華民國刑法第185條之3駕駛動力交通工具而有下列情形之一者
，處2年以下有期徒刑，得併科20萬元以下罰金：
一、吐氣所含酒精濃度達每公升零點二五毫克或血液中酒精濃度
    達百分之零點零五以上。
二、有前款以外之其他情事足認服用酒類或其他相類之物，致不
    能安全駕駛。
三、服用毒品、麻醉藥品或其他相類之物，致不能安全駕駛。因
    而致人於死者，處3年以上10年以下有期徒刑；致重傷者，
    處1年以上7年以下有期徒刑。曾犯本條或陸海空軍刑法第54
    條之罪，經有罪判決確定或經緩起訴處分確定，於五年內再
    犯第1項之罪因而致人於死者，處無期徒刑或5年以上有期徒
    刑；致重傷者，處3年以上10年以下有期徒刑。
附件：
臺灣臺中地方檢察署檢察官起訴書      109年度偵字第35149號
被　　　告　王仁洲　男　46歲（民國00年0月00日生）
                   住○○市○○區○○路00號居臺中市○○                       區○○路0000○0號
                   國民身分證統一編號：Z000000000號
上列被告因不能安全駕駛案件，已經偵查終結，認應提起公訴，
茲將犯罪事實及證據並所犯法條分敘如下：
    犯罪事實
一、王仁洲有多次公共危險前科，最近一次係民國109年間，經
    法院判處有期徒刑8月確定，甫於109年11月8日執行完畢出
    監。詎猶不思悛改，自109年11月14日6時許起至同日7時許
    止，在臺中市○○區○○路000號之統一便利商店，飲用威士忌
    酒，於酒後駕駛車牌號碼00-0000號自小客車上路。嗣於同
    日9時5分許，途經臺中市○○區○○○街○○道0號連絡道交岔路口
    ，因酒後注意力及操控力減低，不慎碰撞前方停等紅燈，由
    王嘉麒駕駛之車牌號碼0000-00號自小客車(雙方均未受傷)
    。經警據報前往處理，於同日9時23分許，測得其吐氣所含
    酒精濃度達每公升0.64毫克。
二、案經臺中市政府警察局豐原分局報告偵辦。
　　證據並所犯法條
一、上揭犯罪事實，業據被告王仁洲於警詢及本署偵查中供承不
    諱，核與證人王嘉麒於警詢所述之情節相符，復有職務報告
    書、當事人酒精測定紀錄表、車輛詳細資料報表、證號查詢
    汽車駕駛人、臺中市政府警察局舉發違反道路交通管理事件
    通知單影本、道路交通事故現場圖、調查報告表(一)(二)、
    補充資料表及現場照片9張等在卷可稽。足認被告之自白與
    事實相符，其犯嫌堪以認定。
二、核被告所為，係犯刑法第185條之3第1項第1款之公共危險罪
    嫌。被告前曾受有期徒刑之執行完畢，有刑案資料查註紀錄
    表附卷足憑，其於5年內故意再犯有期徒刑以上之罪，為累
    犯，請依刑法第47條第1項規定加重其刑。
三、依刑事訴訟法第251條第1項提起公訴。
    此　致
臺灣臺中地方法院
中　　華　　民　　國　 109　　年　　11　　月　　24　　日
                              檢　察　官　蔣志祥
本件正本證明與原本無異
中　　華　　民　　國　 109　　年　　11　　月　　30　　日
                              書  記  官  蔡慧美